臺灣基隆地方法院刑事判決　　　　　　　94年度交訴字第31號
公　訴　人　　臺灣基隆地方法院檢察署檢察官
被　　　告　　丙○○
上列被告因業務過失致死案件，經檢察官提起公訴（九十四年度
偵字第三一六０號），本院判決如下︰
    主  文
丙○○從事業務之人，因業務上之過失致人於死，處有期徒刑拾
月。緩刑貳年。
    事  實
一、丙○○係聯結車司機，為從事駕駛業務之人，於民國九十四
    年七月廿五日下午七時許，駕駛車牌號碼617 ─GV號營業大
    貨曳引車（後拖W4─17號營業全拖車），由屏東縣載貨至台
    北巿及基隆巿，丙○○明知該時，已因長途連續駕駛超過八
    小時，致身體疲累且精神體力不濟，已不適於擔任駕駛行為
    ，竟未停車休息，接續再於翌（廿六）日凌晨，仍駕車由基
    隆巿出發，欲往宜蘭載貨，乃沿台二線往宜蘭方向行駛。適
    同日凌晨０時起，有台灣電力區營業處承包工程人員黃忠義
　　、朱彬彥、鄭東海等人，在台二線103.6公里處至106.7公里
　  處進行地下配電管路工程，因而封閉往宜蘭之南下車道，渠
    在南下施工車道上雖豎立交通錐並連接拉桿、放置警示閃光
    燈及停放車號T7─9328號施工指示車，僅留北上車道供行經
    車輛通過，並做雙向行車管制，由鄭東海及朱彬彥兩人均穿
    戴反光背心及持指揮棒分別指示南下、北上車輛輪流行車，
    但亦疏未注意現場係彎路，應於該施工路段前方卅至一百公
    尺處，先行豎立警示閃光標誌，以提醒駕駛人注意前方有施
    工。於同日凌晨三時卅九分許，鄭東海直接站立於施工指示
    車後方指揮交通時，丙○○駕車行近該處，竟因疲勞駕駛，
    精神不濟，反應遲緩，致於發現前方施工指示車，及站立在
    施工指示車車後，已舉起指揮棒指示停車之鄭東海時，雖緊
    急煞車並轉向北上車道行駛閃避，適鄭東海於警覺丙○○無
    法煞停，亦跑往北上車道閃避，惟仍閃煞不及，車頭先撞擊
    施工指示車後方，再撞擊在北上車道之鄭東海，致其倒地，
　　受有顱內出血、氣胸等傷害，經送醫後不治死亡。
二、案經丙○○於有偵查犯罪職權機關發覺其為犯人前，向到場
    警員自首犯行，及被害人鄭東海之妻甲○○告訴及台北縣政
　　府警察局瑞芳分局報請臺灣基隆地方法院檢察署檢察官偵查
　  起訴。
    理  由
一、本件被告丙○○所犯非死刑、無期徒刑、最輕本刑為三年以
    上有期徒刑之罪，亦非高等法院管轄第一審案件之罪，其於
    準備程序進行中，就被訴事實為有罪之陳述，經法官告知其
    簡式審判程序之旨，並聽取公訴人及被告之意見後，依刑事
    訴訟法第二百七十三條之一第一項之規定，經合議庭裁定由
    受命法官獨任進行簡式審判程序，合先敘明。
二、前揭事實，業據被告於警訊及偵、審中供承不諱，核與証人
    朱彬彥、黃忠義、林旺新之証述情節相符，並有道路交通事
    故現場圖、道路交通事故調查報告表（一）、（二）、道路
    交通事故肇事人自首情形紀錄表各一件及現場照片廿六幀，
    在卷可稽。且被害人鄭東海係因本件車禍致有事實欄所示之
    傷害，致顱內出血死亡，並經台灣基隆地方法院檢察署檢察
    官督同檢驗員相驗屬實，製有勘驗筆錄、照片、相驗屍體証
    明書、驗斷書等，在卷可憑。
三、按「汽車駕駛人有連續駕車超過八小時者，不得駕車。」道
    路交通安全規則第一百十四條第一款定有明文。此為一般駕
    駛人所具有之交通常識與駕駛經驗及其駕駛時應注意並能注
    意遵守之事項，被告駕駛汽車，自應注意並遵守之，而依當
    時其自屏東、台北至基隆，已連夜並連續駕駛八小時以上，
    身心疲累已無法安全駕駛，竟仍續行駕駛前往宜蘭，復因施
    工單位亦疏未因現場係彎路，於該施工路段前方卅至一百公
    尺處，先行豎立警示閃光標誌，以提醒駕駛人注意前方有施
    工，迨被告行至，見施工指示車時，因反應遲緩，致閃煞不
    及，車頭先撞擊施工指示車後方，再撞擊逃往北上車道之鄭
    東海，致其倒地，受有顱內出血、氣胸等傷害，經送醫後不
    治死亡。雖施工單位亦有設置警示標誌不足之過失，然仍無
    解被告過失之責。被告過失犯行既堪認定，而被害人死亡又
    因本件車禍所致，乃二者間具相當因果關係，乃本案事証明
    確，自應依法論科。
四、按被告係聯結車司機之職業駕駛人，為從事駕駛業務中過失
    肇事，核其所為，係犯刑法第二百七十六條第二項之業務過
    失致死罪嫌。被告於肇事後，經有偵查權之公務員或機關發
    覺其犯嫌前，留待事故現場向到場處理之警員自承犯行，進
    而接受審判，此有台北縣警察局瑞芳分局道路交通事故肇事
    人自首情形紀錄表一件在卷可按，要符自首之例，應依刑法
　  第六十二條前段之規定減輕其刑。爰審酌被告之過失程度非
    輕，然施工單位亦與有過失，並致被害人因而死亡之結果，
    惟肇事後已與被害人家屬達成民事和解並付訖賠款，且犯後
    供承不諱，態度良好等一切情狀，乃從輕量處如主文所示之
    刑。又被告前未曾受刑之宣告，此有台灣高等法院被告全國
    前案紀錄表一件在卷可按，本件係過失初犯，經此偵審程
　　序，應已知所警惕而無再犯之虞，本院因認其所受宣告刑，
　  以暫不執行為當，併予宣告緩刑二年，以啟自新。
五、據上論斷，應依刑事訴訟法第二百九十九條第一項前段，刑
　　法第二百七十六條第二項、第二十六條前段、第七十四條第
　  一款，罰金罰鍰提高標準條例第一條前段，判決如主文。
本案經檢察官乙○○到庭執行職務。
中　　　華　　　民　　　國　　94　　年　11  月　24    日
                  交通法庭法　官　陳玉雲
以上正本證明與原本無異。
對於本件判決如有不服，應於收受送達後10日內，向本院提出上
訴書狀，上訴於臺灣高等法院，並按他造當事人之人數附具繕本
。
中　　　華　　　民　　　國　　94　　年　11  月　25　  日
                          書記官  王毓嫻
附錄論罪法條
中華民國刑法第276條第2項
(過失致死罪)
從事業務之人，因業務上之過失犯前項之罪者，處 5 年以下有期
徒刑或拘役，得併科3千元以下罰金。
